ro-RO: Nivel telescop: Avansat; Începător; Intermediar; Altele
zh-CN: 望远镜水准器: 高级; 初级; 中级; 其他
fi: Teleskoopin taso: Edistynyt; Aloittelija; Keskitasoinen; Muu
pl: Mechanizm poziomujący teleskop: Zaawansowany; Początkujący; Średnio zaawansowany; Inne
it: Livello del telescopio: Avanzato; Principiante; Intermedio; Altro
de: Teleskop-Wasserwaage: Fortgeschritten; Anfänger; Fortgeschrittene; Sonstiges
es: Nivel del telescopio: Avanzado; Principiante; Intermedio; Otros
pt-BR: Nível do telescópio: Avançado; Principiante; Intermediário; Outro
bg-BG: Ниво за използване на телескоп: Напреднали; Начинаещи; Средно ниво; Други
sl-SI: Stopnja teleskopa: Napredna; Začetna; Vmesna; Drugo
ru: Уровень телескопа: Продвинутый; Начинающий; Средний; Другой
ko: 망원경 수준: 고급; 초보자; 중급; 기타
hu: Teleszkóp szintje: Haladó; Kezdő; Közbülső; Egyéb
hr-HR: Razina teleskopa: Napredna; Početna; Srednja; Ostalo
sk-SK: Úroveň zručnosti na používanie ďalekohľadu: Pokročilý; Začiatočník; Stredne pokročilý; Iné
nl: Niveau telescoop: Geavanceerd; Beginner; Intermediair; Andere
zh-TW: 望遠鏡水平儀: 進階; 初學; 中級; 其他
th: ระดับของกล้อง: ระดับสูง; ระดับเริ่มต้น; ระดับกลาง; อื่นๆ
cs: Úroveň teleskopu: Pokročilý; Začátečník; Středně pokročilý; Jiné
fr: Niveau du télescope: Avancé; Débutant; Intermédiaire; Autre
el: Επίπεδο τηλεσκοπίου: Προχωρημένος; Αρχάριος; Ενδιάμεσος; Άλλο
ja: 望遠鏡レベル: 上級者; 初心者; 中級者; その他
tr: Teleskop seviyesi: Gelişmiş; Başlangıç; Orta seviye; Diğer
sv: Teleskopsnivå: Avancerad; Nybörjare; Intermediär; Övrigt
pt-PT: Nível do telescópio: Avançado; Principiante; Intermédio; Outro
lt-LT: Teleskopo lygis: Pažengęs; Pradedantysis; Vidutinis; Kita
da: Teleskopniveau: Avanceret; Begynder; Øvet; Andet
nb: Teleskopnivå: Avansert; Nybegynner; Viderekommen; Annet
en: Telescope level: Advanced; Beginner; Intermediate; Other
vi: Cấp độ kính viễn vọng: Nâng cao; Sơ cấp; Trung cấp; Khác